# CIF 方式下的收入确认？

提问人：daojianxiaodong 时间：2021-05-27 21:51:37
请教各位大神，本企业有一笔出口业务，采用CIF结算方式，且后续需要到国外进行现场安装调试。请问，在出口报关后是否可以确认收入，还是说要等到安装调试结束后再确认收入？收入是按照合同价全额确认收入，还是按照（合同价-运保费）后金额确认收入？谢谢

回答人：chenyiwei
鉴于后续需要到国外进行现场安装调试。如果该项后续现场安装调试不构成单项履约义务，则应到安装调试完成后才能确认收入。此时，新收入准则下收入应按CIF价全额确认，运保费作为合同履约成本计入营业成本。